臺灣高雄地方法院刑事裁定
111年度毒聲字第714號
聲  請  人  臺灣高雄地方檢察署檢察官
被      告  邱冠瑋


上列被告因違反毒品危害防制條例案件，經檢察官聲請送觀察、
勒戒(111年度毒偵字第2508號)，本院裁定如下：
    主  文
邱冠瑋施用第二級毒品，令入勒戒處所觀察、勒戒，其期間不得
逾貳月。
    理  由
一、聲請意旨如附件聲請書所載。
二、按犯毒品危害防制條例第10條之罪者，檢察官應聲請法院裁
    定，令被告入勒戒處所觀察、勒戒，其期間不得逾2月；依
    前項規定為觀察、勒戒或強制戒治執行完畢釋放後，3年後
    再犯第10條之罪者，適用本條前2項之規定，毒品危害防制
    條例第20條第1項、第3項分別定有明文。而上開所謂「3年
    後再犯」，只要本次再犯距最近1次觀察、勒戒或強制戒治
    執行完畢釋放，已逾3年者，即該當之，不因其間有無犯第1
    0條之罪經起訴、判刑或執行而受影響（最高法院刑事大法
    庭109年度台上大字第3826號裁定意旨參照）。
三、又依毒品檢驗學上之常規，尿液中含毒品成分反應所使用之
    檢驗方法，對於受檢驗者是否確有施用毒品行為之判斷，在
    檢驗學常規上恆有絕對之影響。其以酵素免疫分析或薄層定
    性分析等方式為初步篩檢者，因具有相當程度偽陽性之可能
    ，如另以氣（液）相層析、質譜分析等較具公信力之儀器為
    交叉確認，因出現偽陽性反應之機率極低，核足據為對涉嫌
    人不利之認定。再者，依據西元2018年美國FDA網站公布尿
    液中於施用甲基安非他命與安非他命可檢出之時限為2至3天
    ，有行政院衛生福利部食品藥物管理署民國108年1月21日FD
    A管字第1089001267號函在卷參照，均先予敘明。
四、經查：
㈠、被告邱冠瑋於111年5月12日22時55分許為警採集尿液送驗，
    經正修科技大學超微量研究科技中心先以酵素免疫分析法為
    初步檢驗，再以液相層析串聯式質譜法確認檢驗，結果呈第
    二級毒品安非他命及甲基安非他命陽性反應，其中安非他命
    檢出濃度為4,940ng/ml，甲基安非他命檢出濃度為85,640ng
    /ml等情，有該中心111年6月7日尿液檢驗報告（原始編號：
    林偵111170號）、高雄市政府警察局林園分局大寮分駐所偵
    辦毒品案件尿液採證檢驗對照表(代碼：林偵111170號)、採
    驗同意書等件在卷可憑，依前揭說明，本件即可排除偽陽性
    反應產生之可能。再者，上開尿液檢驗所現之安非他命、甲
    基安非他命濃度，明顯超過濫用藥物尿液檢驗作業準則第18
    條規定之甲基安非他命陽性判定標準即「甲基安非他命500n
    g/ml，且其代謝物安非他命之濃度在100ng/ml以上」甚多，
    足認被告確有於上開採尿時回溯72小時內某時（不含公權力
    拘束期間，聲請書誤載為「96小時」內某時，予以更正），
    在不詳地點，以不詳方式，施用甲基安非他命無訛。被告於
    偵查時辯稱：最後一次是在111年5月6日12時許在家裡施用
    安非他命云云，與可能驗出陽性反應之時間，並不相符，不
    足採信。準此，被告於前揭時間施用甲基安非他命之事實，
    已堪認定。
㈡、被告前因施用毒品案件，經裁定送觀察、勒戒後，認有繼續
    施用毒品之傾向，再經裁定令入戒治處所施以強制戒治，於
    92年7月25日停止戒治並交付保護管束，於92年12月17日保
    護管束期滿未經撤銷視為執行完畢，並由臺灣高雄地方檢察
    署(下稱高雄地檢署)檢察官以93年度戒毒偵字第6號不起訴
    處分確定，迄今並未再有受觀察、勒戒或強制戒治執行完畢
    之處遇，有臺灣高等法院被告前案紀錄表在卷可稽。本件係
    被告於前開觀察、勒戒、強制戒治執行完畢釋放3年後所為
    ，依前揭說明，縱被告其間因犯施用毒品罪經起訴、判刑或
    執行，仍應依毒品危害防制條例第20條第3項規定，再予適
    用觀察、勒戒之機會。
㈢、本件聲請書載明被告曾有多次毒品、竊盜前科，且本次亦未坦承施用毒品等情，是本件不宜給予附命戒癮治療之緩起訴處分（如附件）。而依卷證資料所示，被告因竊盜、詐欺、洗錢案件，分別經高雄地檢署檢察官提起公訴、聲請簡易判決處刑或仍在偵查中，此有上開前案紀錄表在卷可稽，此部分也符合毒品危害防制條例第24條第4項授權訂頒之「毒品戒癮治療實施辦法及完成治療認定標準」，其中第2條第2項第1款規定「緩起訴處分前，因故意犯他罪，經檢察官提起公訴或判決有罪確定」，認礙於戒癮治療之期程，不適合為戒癮治療之緩起訴處分。是檢察官向本院聲請令被告入勒戒處所觀察、勒戒，以監禁式之治療方式，求短時間內隔絕被告之毒品來源，務使其專心戒除毒癮，核屬其裁量權之適法行使，形式上亦無裁量恣意或濫用之情，於法有據。
五、綜上所述，本件聲請為有理由，應予准許，依毒品危害防制
    條例第20條第3項、第1項，裁定如主文。
中　　華　　民　　國　　111 　年　　11　　月　　7 　　日
                  刑事第三庭  法　官  林青怡
以上正本證明與原本無異。
如不服本裁定，應於送達後5日內，向本院提出抗告狀。
中　　華　　民　　國　　111 　年　　11　　月　　8 　　日
                              書記官  蔡靜雯
【附件】聲請書乙份